【裁判字號】    90,上易,3356
【裁判日期】    901031
【裁判案由】    竊盜
【裁判全文】
臺灣高等法院刑事判決                            九十年度上易字第三三五六號
    上  訴  人  乙○○
    即  被  告
右被告因竊盜案件，不服臺灣桃園地方法院九十年度易字第一二五五號，中華民國九
十年七月十三日第一審判決（起訴案號：臺灣桃園地方法院檢察署九十年度偵字第七
０四七號），提起上訴，本院判決如左：
    主      文
原判決撤銷。
乙○○竊盜，累犯，處有期徒刑壹年，並於刑之執行前，令入勞動場所強制工作年
。扣案萬能鑰匙壹支沒收。
    事      實
一、乙○○曾因犯贓物罪，經臺灣臺中地方法院於民國六十一年四月二十九日判處有
    期徒刑三月，於六十一年六月二十一日執行完畢，再因竊盜案件，經臺灣臺中地
    方法院於六十八年六月八日判處有期徒刑二年，並於刑之執行前令入勞動場所強
    制工作，至七十四年十月五日始經裁定免除餘刑之執行，又因竊盜案件，由本院
    於七十九年二月二十一日判處有期徒刑一年二月，經最高法院駁回上訴而確定，
    嗣經減刑為有期徒刑七月，於八十一年十一月八日執行完畢，復因竊盜案件，經
    本院於八十六年七月二十三日判處有期徒刑一年，於八十七年六月十日假釋，至
    八十七年九月五日期滿，未經撤銷假釋而執行完畢，另於八十九年九月十四日攜
    帶兇器竊盜機車，為脫免逮捕當場施強暴而犯加重準強盜案件，甫於九十年四月
    十八日經原審另案判處罪刑，而有犯竊盜罪之習慣，詎仍不知悔改，又意圖為自
    己不法之所有，於九十年四月二十九日晚間九時三十分許，在桃園縣中壢市○○
    路中壢觀光夜市內，以其所有萬能鑰匙竊取甲○○停置該處ＬＪＶ─六０七號機
    車，得手將該機車駛往桃園縣中壢市中央里廟前四二巷二號前，停車檢視機車置
    物箱內有無財物時，為警查獲，並扣得乙○○所有供實施竊盜行為所用之萬能鑰
    匙一支。
二、案經桃園縣警察局報告臺灣桃園地方法院檢察署檢察官偵查起訴。
    理      由
一、右揭持萬能鑰匙竊取機車得手，嗣於停車檢視機車置物箱內有無財物之際為警查
    獲之事實，業據被告乙○○迭於警訊、偵查、原審及本院審理時自白不諱，核與
    被害人甲○○於警訊時所指機車遭竊情節相符，並有贓物領據在卷暨被告所有供
    竊取機車所用鑰匙一支扣案可稽，足徵被告自白確與事實相符，被告右揭犯罪行
    為，已經證明。
二、核被告右揭行為，係犯刑法第三百二十條第一項竊盜罪，被告前曾因竊盜案件，
    經本院於八十六年七月二十三日判處有期徒刑一年，於八十七年六月十日假釋，
    至八十七年九月五日期滿，未經撤銷假釋而執行完畢，其於有期徒刑執行完畢五
    年內再犯本件有期徒刑之罪，應論以累犯並加重其刑。
三、原審法院經審理結果，認被告犯罪事證明確而予以論罪科刑，固非全屬無見。惟
    查，被告於實施竊盜行為時所持有之萬能鑰匙為鐵質，全長七‧九公分，握把部
    份厚度０‧一公分，前端呈鋸齒狀（長度二公分），鋸齒部份，前端邊緣厚度為
    ０‧一公分，側面部份，留有曾經磨過之痕跡，未能測出具體厚度，雖屬銳利，
    但非如一般刀刃鋒利，業經本院調取該鑰匙勘驗明確，有勘驗筆錄在卷可稽，是
    核該鑰匙之外觀、功能，與一般鐵質鑰匙並無差別，客觀上尚難認屬兇器，原審
    認被告係攜帶兇器竊盜，尚有未合，被告以原審量刑過重而提起上訴，固無理由
    ，然原審判決既有上開可議，自應由本院將原審判決撤銷並予以改判。爰審酌被
    告品行、智識程度、犯罪動機、目的、手段、所生危害及犯罪後態度等一切情狀
    ，量處有期徒刑一年；又被告曾因犯贓物罪，經臺灣臺中地方法院於民國六十一
    年四月二十九日判處有期徒刑三月，於六十一年六月二十一日執行完畢，再因竊
    盜案件，經臺灣臺中地方法院於六十八年六月八日判處有期徒刑二年，並於刑之
    執行前令入勞動場所強制工作，至七十四年十月五日始經裁定免除餘刑之執行，
    又因竊盜案件，由本院於七十九年二月二十一日判處有期徒刑一年二月，經最高
    法院駁回上訴而確定，嗣經減刑為有期徒刑七月，於八十一年十一月八日執行完
    畢，復因竊盜案件，經本院於八十六年七月二十三日判處有期徒刑一年，於八十
    七年六月十日假釋，至八十七年九月五日期滿，未經撤銷假釋而執行完畢，另於
    八十九年九月十四日攜帶兇器竊盜機車，為脫免逮捕當場施強暴而犯加重準強盜
    案件，甫於九十年四月十八日經原審另案判處罪刑，有本院被告全國前案紀錄表
    、臺灣桃園地方法院檢察署檢察官八十九年度偵字第一三九七三號起訴書在卷可
    稽，又扣案鑰匙係由被告自行製造，業據被告於警訊時供述明確，其前多次因竊
    盜案件經判處罪刑，猶仍自製鑰匙再犯竊盜罪，足徵其顯有犯竊盜罪之習慣，為
    期得以矯治其犯罪之習慣，爰依竊盜犯贓物犯保安處分條例之規定，諭知被告應
    於刑之執行前，令入勞動場所強制工作三年。扣案萬能鑰匙一支為被告所有供犯
    罪所用之物品，業據被告於警訊時供述明確，爰併依刑法第三十八條第一項第二
    款宣告沒收。
據上論斷，應依刑事訴訟法第三百六十九條第一項前段、第三百六十四條、第二百九
十九條第一項前段，刑法第三百二十條第一項、第四十七條、第三十八條第一項第二
款，竊盜犯贓物犯保安處分條例第三條第一項第一款、第四條、第五條第一項前段，
罰金罰鍰提高標準條例第一條前段判決如主文。
本案經檢察官呂光華到庭執行職務
中    華    民    國       九十       年      十      月     三十一     日
                            臺灣高等法院刑事第二十五庭
                                審判長法  官  許  國  宏
                                      法  官  洪  光  燦
                                      法  官  林  勤  純
右正本證明與原本無異
本判決不得上訴
                                      書記官  葉  瑩  庭
中    華    民    國       九十       年      十      月     三十一     日
附錄：本判決論罪科刑法條全文
中華民國刑法第三百二十條
意圖為自己或第三人不法之所有，而竊取他人之動產者，為竊盜罪，處五年以下有期
徒刑、拘役或五百元以下罰金。
意圖為自己或第三人不法之利益，而竊佔他人之不動產者，依前項之規定處斷。
前二項之未遂犯罰之。


司法院資訊處製作；財團法人民間司法改革基金會備份。
